【裁判字號】    95,訴,695
【裁判日期】    950731
【裁判案由】    毒品危害防制條例
【裁判全文】
臺灣彰化地方法院刑事判決               95年度訴字第695號
公  訴  人  臺灣彰化地方法院檢察署檢察官
被      告  甲○○
                    （現於臺灣臺中女子監獄執行中）
上列被告因違反毒品危害防制條例案件，經檢察官提起公訴（95
年度毒偵字第1221號），及移送併辦（95年度毒偵字第2326號）
，於本院準備程序中，被告就被訴事實為有罪之陳述，經裁定改
行簡式審判程序，本院判決如下：
    主  文
甲○○連續施用第一級毒品，累犯，處有期徒刑玖月。扣案注射
針筒壹支沒收。
    事  實
一、甲○○前於民國（下同）91年間，因偽造文書案件，經本院
    於92年7月3日以91年度訴字第684號判決，判處有期徒刑4月
    確定，復因違反毒品危害防制條例，經本院於92年12月22日
    以91年度訴字第1251號判決，施用第一級毒品部分判處有期
    徒刑7月，施用第二級毒品部分判處有期徒刑3月，二案經定
    應執行有期徒刑1年，甫於93年10月18日執行完畢。又甲○
    ○前因施用毒品案件，經本院以91年度毒聲字第1746號裁定
    送觀察、勒戒後，認有繼續施用毒品之傾向，再以91 年度
    毒聲字第2611號送強制戒治，於92年10月19日強制戒治期滿
    釋放。詎其仍未戒除毒癮，復基於施用第一級毒品海洛因之
    概括犯意，自95年1月18日下午7時30分起至95年4月25 日某
    時止，在其彰化縣員林鎮溝皂里溝皂巷10號住處，以將第一
    級毒品海洛因摻入注射針筒注入之方法，連續施用第一級毒
    品海洛因多次，施用時間不定。嗣先於95年1月20日上午10
    時30分許，在上開住處，為警查獲，並扣得注射針筒1支；
    又於95年4月27日中午12時10分許，亦在上開住處，為警查
    獲。
二、案經彰化縣警察局、彰化縣警察局員林分局報請臺灣彰化地
    方法院檢察署檢察官偵查起訴暨移送併辦。
    理  由
一、按除被告所犯為死刑、無期徒刑、最輕本刑為3年以上有期
    徒刑之罪或高等法院管轄第1審案件者外，於前條第1項程序
    進行中，被告先就被訴事實為有罪之陳述時，審判長得告知
    被告簡式審判程序之旨，並聽取當事人、代理人、辯護人及
    輔佐人之意見後，裁定進行簡式審判程序；除簡式審判程序
    及簡易程序案件外，第1審應行合議審判，刑事訴訟法第273
    條之1第1項、第284條之1分別定有明文。本件被告甲○○所
    涉係死刑、無期徒刑、最輕本刑為3年以上有期徒刑之罪或
    高等法院管轄第1審案件以外之罪，並於本院行準備程序時
    就被訴事實為有罪之陳述，本院合議庭依前揭規定，經評議
    結果，裁定改由受命法官獨任行簡式審判程序，先予敘明。
二、上開事實，業據被告甲○○迭於警詢、偵訊及本院審理時均
    坦承不諱，且被告於95年1月20日及95年4月23日凌晨0時5分
    許獲案後，經警採集其尿液送驗結果，確均呈嗎啡陽性反應
    ，有彰化縣警察局員林分局委託檢驗尿液代號與真實姓名對
    照認證單、彰化縣警察局刑警大隊委託檢驗尿液代號與真實
    姓名對照單、彰化縣衛生局95年2月6日煙檢字第950399號煙
    毒尿液檢驗成績書、及詮昕科技股份有限公司95年5月8日
    00000000號濫用藥物尿液檢驗報告各1件附卷可稽，此外復
    有注射針筒1支扣案可資佐證，足徵被告之自白與事實相符
    ，堪以採信。再者，被告前因施用毒品案件，經本院裁定送
    觀察、勒戒後，認有繼續施用毒品之傾向，再送強制戒治，
    於92年10月19日強制戒治期滿釋放，亦有臺灣高等法院被告
    全國前案紀錄表及在監在押紀錄表等件附卷可按。被告於強
    制戒治執行完畢釋放後，5年內再犯毒品危害防制條例第10
    條第1項之罪，本件事證明確，被告上開犯行洵堪認定，應
    依法論科。
三、核被告甲○○所為，係犯毒品危害防制條例第10條第1項之
    施用第一級毒品罪。被告為施用第一級毒品海洛因而持有第
    一級毒品之低度行為，應為施用之高度行為所吸收，不另論
    罪。按被告行為後，刑法連續犯之規定雖自95年7月1日起即
    已被刪除，就此部分，被告行為後之法律已有變更。惟本案
    被告於舊法時期所犯多次施用第一級毒品之犯行，因其犯罪
    時間緊接，犯罪構成要件相同，顯係基於概括犯意反覆而為
    ，應合於修正前刑法第56條連續犯之規定，而屬裁判上一罪
    。雖依據修正前刑法第56條之規定，得加重其刑至2分之1，
    但依據新法，因刑法連續犯之規定已被刪除，則應依其行為
    之次數定犯罪之罪數，後再依刑法第51條之規定為數罪併罰
    定其應執行刑。以本案被告多次施用第一級毒品之情節觀之
    ，被告行為後之法律不利於被告，則依據刑法第2條第1項前
    段之規定，被告上開施用第一級毒品之行為，因其犯罪時間
    緊接，犯罪構成要件相同，顯係基於概括犯意反覆而為，自
    仍應依行為時即修正前刑法第56條之規定，論以一罪，並加
    重其刑。因被告上開非法施用第一級毒品之行為，屬連續犯
    之裁判上一罪，故未經公訴人起訴而由檢察官移送本院併辦
    部分，亦為起訴效力所及，本院自應併予審判。查被告前於
    91年間，因偽造文書案件，經本院於92年7月3日以91年度訴
    字第684號判決，判處有期徒刑4月確定，復因違反毒品危害
    防制條例，經本院於92年12月22日以91年度訴字第1251號判
    決，施用第一級毒品部分判處有期徒刑7月，施用第二級毒
    品部分判處有期徒刑3月，二案經定應執行有期徒刑1年，甫
    於93年10月18日執行完畢，被告因受上開有期徒刑之執行完
    畢後，五年之內再因故意而犯本案之罪，不論依據修正前刑
    法第47條或依修正後刑法第47條第1項之規定，均構成累犯
    ，對被告而言，並無有利或不利之情形，自不生新舊法比較
    之問題，應逕依修正前之刑法第47條之規定，論以累犯，並
    加重其刑。爰審酌被告前有毒品前科，且歷經強制戒治處遇
    措施，均未能知所收斂而遠離毒害，戒毒意志尚非堅定，惟
    念及被告於犯罪後尚能坦承犯行，暨其犯罪之動機、目的、
    手段、施用毒品之期間、次數等一切情狀，量處如主文所示
    之刑，以示懲儆。扣案之注射針筒1支，均係被告所有並供
    被告犯罪所用之物，業據被告供承在卷，應依照刑法第38
    條第1項第2款之規定宣告沒收。
據上論斷，應依刑事訴訟法第273條之1第1項、第299條第1項前
段，毒品危害防制條例第10條第1項，刑法第2條第1項前段、第
11條前段，修正前刑法第56條、第47條，刑法第38條第1項第2款
，判決如主文。
本案經檢察官林士富到庭執行職務。
中    華    民    國    95    年    7     月    31    日
                     臺灣彰化地方法院刑事第二庭
                                法  官  黃齡玉
以上正本證明與原本無異。
如不服本判決，應於判決送達後10日內，向本院提出上訴狀（ 須
附繕本 ）。
中    華    民    國    95    年    7     月    31    日
                                書記官  施嘉玫
毒品危害防制條例第10條第1項
施用第一級毒品者，處 6 月以上 5 年以下有期徒刑。


司法院資訊處製作；財團法人民間司法改革基金會備份。
